【裁判字號】    97,訴,814
【裁判日期】    970331
【裁判案由】    偽造文書等
【裁判全文】
臺灣高雄地方法院刑事判決               97年度訴字第814號
    公  訴  人  臺灣高雄地方法院檢察署檢察官
    被      告  丁○○
上列被告因竊盜等案件，經檢察官提起公訴（97年度偵字第3063
、5148號），被告經訊問後為有罪之陳述，本院合議庭裁定由受
命法官獨任進行簡式審判程式，並判決如下：
    主  文
丁○○犯踰越安全設備竊盜罪罪，累犯，各處有期徒刑捌月；
又犯偽造準私文書罪，累犯，處有期徒刑陸月；又犯行使偽造私
文書罪，累犯，處有期徒刑捌月，偽造「乙○○」署押壹枚沒收
；又犯詐欺取財未遂罪，累犯，處有期徒刑肆月。應執行有期徒
刑貳年，偽造「乙○○」署押壹枚沒收。
    事實及理由
一、本件被告丁○○所犯係死刑、無期徒刑、最輕本刑為3 年以
    上有期徒刑以外之罪，其於準備程式中就被訴事實為有罪之
    陳述，經法官告知簡式審判程式之旨，並聽取公訴人及被告
    之意見後，本院合議庭認宜進行簡式審判程式，依刑事訴訟
    法第273 條之1 第1 項規定，合議裁定由受命法官獨任進行
    簡式審判程式，合先敘明。
二、丁○○前因違反毒品危害防制條例、詐欺案件，分別經本院
    90年度易字第2478號判決處有期徒刑6 月確定（第1 罪）、
    本院90年度訴字第2059判決處有期徒刑8 月確定（第2 罪）
    、本院92年度訴字第2281號判決處有期徒刑1 年4 月確定（
    第3 罪）、本院93年度簡字第678 號判決處有期徒刑4 月確
    定（第4 罪）、台灣高等法院高雄分院92年度上更一字第29
    5 號判決處有期徒刑7 月確定（第5 罪），上開第1 、2 之
    罪經本院92年度聲字第984 號裁定定應執行有期徒刑1 年確
    定，再接續執行第3 、4 、5 之罪，甫於民國94年12月7 日
    因縮短刑期假釋出監，於95年10月18日縮刑期滿執行完畢。
    詎仍不知悔改，丁○○為下列犯行：
（一）丁○○分別基於意圖為自己不法所有之竊盜意思，分別於
      附表一編號1 至3 所示時間，騎乘不知情之母戊○○○所
      使用之車號YNI- 863號輕型機車至高雄縣鳳山市○○路○
      段13 2號之高雄縣政府，利用高雄縣政府右側1 樓靠澄清
      路之窗戶未關妥之際，丁○○以將該窗戶推開爬入進入高
      雄縣政府倉庫後再從氣窗爬入附表一編號1 至3 所示辦公
      室之方式，分別竊取附表一編號1 至3 所示之物。
（二）丁○○於竊得附表一編號1 所示乙○○所有之未開卡之國
      泰世華銀行信用卡（卡號：0000-0000-0000-0000 號）後
      ，基於偽造準私文書之犯意，於96年12月30日23時許，未
      經乙○○之同意，先以電話撥打國泰世華銀行開卡專線，
      將乙○○之身分證字號及出生年月日等個人資料輸入該銀
      行電腦系統處理並存檔為電磁紀錄，足以向該銀行表示客
      戶開始使用上開信用卡之用意，致生損害於乙○○及國泰
      世華銀行對客戶電磁紀錄資料管理之正確性。
（三）完成開卡手續後，丁○○復基於意圖為自己不法所有及行
      使偽造私文書之犯意，未經真正名義人乙○○之同意，於
      96年12月31日9 時54分許，持上開乙○○之信用卡至高雄
      縣鳳山市○○路602 號台糖加油站刷卡消費新台幣（下同
      ）200 元，並於信用卡簽帳單商店存根聯上顧客簽名欄內
      偽簽「乙○○」之署押1 枚（一式二聯，分為持卡人存根
      聯及商店存根聯，該簽帳單為熱感應式，持卡人存根聯非
      複寫紙，亦無須簽名），以表示真正名義人確認交易標的
      及金額及向發卡銀行簽帳消費之意，並作為特約商店經由
      收單銀行向發卡銀行請款之用，而偽造信用卡簽帳單1 次
      ，並將偽造完成之簽帳單商店存根聯交付於特約商店人員
      而行使之，致使該特約商店人員誤認係本人消費而陷於錯
      誤，並交付丁○○價值200 元之汽油，且使發卡銀行因而
      於該特約商店請款時代為墊付所消費之款項予特約商店，
      足生損害於真正名義人乙○○之利益及依約與持卡人交易
      之特約商店確認持卡人身份之正確性。
（四）丁○○另基於意圖為自己不法所有之犯意，於96年12月31
      日10時29分許，持上開乙○○之信用卡至高雄縣鳳山市○
      ○街112 號慶昇珠寶銀樓欲刷卡購買40,800元之金飾，然
      因上開信用卡無法使用而交易未成功，致慶昇珠寶銀樓未
      因陷於錯誤而交付等值之金飾，因而未遂。嗣因比對竊盜
      現場採集之指紋與丁○○相符，方持臺灣高雄地方法院檢
      察署檢察官所核發之拘票拘提丁○○到案，始查知上情。
      案經高雄縣政府警察局鳳山分局報告臺灣高雄地方法院檢
      察署檢察官偵查起訴。
三、本件證據部分除補充：「被告於本院準備程序及審判程序中
    之陳述」（見本院卷第30、42、43頁），餘均引用檢察官起
    訴書所載（如附件）。訊據被告對上揭事實均坦承不諱，且
    有附件所示之證據可佐，足認被告之自白與事實相符，本件
    事證明確，被告犯踰越安全設備竊盜罪、偽造準私文書罪、
    行使偽造私文書罪及詐欺取財未遂罪之事證明確，應依法論
    科。
四、按持信用卡交易，基本上於聯合信用卡中心不依契約給付持
    卡人所消費之帳款予特約商店時，持卡人對於特約商店仍直
    接負有給付價金義務，從而持信用卡交易與通常之買賣，並
    無差異，僅在價金給付上由發卡銀行經由信用卡中心代為付
    帳，而發卡銀行經由信用卡中心給付特約商店價金時，則事
    後之權利關係發生變動，亦即由持卡人對於發卡銀行負擔給
    付價金債務而已，是持卡人與特約商店間之交易，乃係以信
    任關係為基礎的繼續的信用販賣契約，倘持卡人並無支付價
    金之意思與能力，向特約商店提示信用卡消費，係屬對特約
    商店及其店員施行詐欺。次按簽帳單係以文字為一定之意思
    表示，持信用卡刷卡消費時，在簽帳單上簽署姓名，除表示
    已收受特約商店所交付之交易標的物或消費標的，並同意依
    據信用卡使用約定，依照簽帳單金額付款予發卡銀行之意，
    屬私文書之一種；再按錄音、錄影或電磁紀錄，藉機器或電
    腦之處理所顯示之聲音、影像或符號，足以為表示其用意之
    證明者，依刑法第220 條第2 項規定，以文書論。經查本件
    被告未經乙○○之授權同意，即以電話將乙○○之年籍、身
    分證字號等個人資料輸入國泰世華銀行電腦系統處理，並存
    檔為電磁紀錄，完成信用卡之開卡手續，自足以表示乙○○
    欲開始使用該信用卡之用意證明，應屬上述所稱之準文書。
五、核被告丁○○就犯罪事實（一）所為，均係犯刑法第321 條
    第1 項第2 款之踰越安全設備竊盜罪，起訴意旨認係犯刑法
    第320 條第1 項之竊盜罪容有未洽，然業經公訴人於本院審
    判程序中當庭變更起訴法條（見本院卷第43頁），被告此部
    分犯行之起訴已無不當，併此敘明；就犯罪事實（二）所為
    ，係犯同法第210 條、第220 條第2 項之偽造準私文書罪；
    就犯罪事實（三）所為，係犯同法第216 條、第210 條之行
    使偽造私文書罪及同法第339 條第1 項之詐欺取財罪（起訴
    書誤繕為詐欺得利罪），被告以一冒用「乙○○」信用卡刷
    卡行為，同時觸犯行使偽造私文書罪及詐欺取財罪，為想像
    競合犯，應依刑法第55條之規定從一重之行使偽造私文書罪
    處斷；就犯罪事實（四）所為，係犯同法第339 條第3 項、
    第1 項之詐欺取財未遂罪（起訴書誤繕為詐欺得利未遂罪）
    ，被告著手於詐欺取財犯罪行為之實行，而未至騙取財物之
    結果，為未遂犯，爰依同法第25條第2 項規定減輕其刑。又
    被告於簽帳單之商店存根聯上偽造署押之行為，係偽造私文
    書之階段行為，而其偽造私文書後復持以行使，其偽造私文
    書之低度行為，為行使之高度行為所吸收，不另論罪。被告
    所犯3 次加重竊盜犯行、1 次偽造準私文書犯行、1 次行使
    偽造私文書犯行、1 次詐欺取財未遂犯行，犯意各別，構成
    要件互殊，應予分論併罰。被告前因違反毒品危害防制條例
    、詐欺案件，分別經本院90年度易字第2478號判決處有期徒
    刑6 月確定（第1 罪）、本院90年度訴字第2059判決處有期
    徒刑8 月確定（第2 罪）、本院92年度訴字第2281號判決處
    有期徒刑1 年4 月確定（第3 罪）、本院93年度簡字第678
    號判決處有期徒刑4 月確定（第4 罪）、台灣高等法院高雄
    分院92年度上更一字第29 5號判決處有期徒刑7 月確定（第
    5 罪），上開第1 、2 之罪經本院92年度聲字第984 號裁定
    定應執行有期徒刑1 年確定，再接續執行第3 、4 、5 之罪
    ，甫於94年12月7 日因縮短刑期假釋出監，於95年10月18日
    縮刑期滿執行完畢乙節，有臺灣高等法院被告前案紀錄表1
    份在卷可考，其受有期徒刑執行完畢，5 年內故意再犯本件
    之罪，均為累犯，均應依刑法第47條第1 項之規定加重其刑
    ，並就詐欺取財未遂部分依法先加後減之。茲審酌被告貪圖
    小利，於短時間內多次至高雄縣政府內竊取他人財物，無視
    於尊重他人財產安全，並以竊得之他人信用卡，冒用他人名
    義簽帳消費，足生損害於真正名義人，並生損害於信用卡交
    易之安全性及被冒用人之利益，然於犯後尚能坦承犯行，態
    度尚可及被告盜刷信用卡之金額非鉅，並衡酌被告行為所生
    損害及所得利益等一切情狀，各量處如主文所示之刑及定應
    執行刑，以資懲儆。
六、被告於犯罪事實（三）之信用卡簽帳單之商店存根聯上偽造
    「乙○○」之署押1 枚，不問屬於犯人與否，應依刑法第21
    9條之規定宣告沒收。
據上論斷，應依刑事訴訟法第273 條之1 第1 項、第284 條之1
、第299 條第1 項前段、第310 條之2 、第454 條第2 項，刑法
第321 條第1 項第2 款、第216 條、第210 條、第220 條第2 項
、第339 條第1 項、第3 項、第25條第2 項、第55條、第47條第
1 項、第51條第5 款、第219 條，判決如主文。
本案經檢察官甲○○到庭執行職務。
中    華    民    國    97    年    3     月    31    日
                  刑事第三庭  法  官  何佩陵
以上正本證明與原本無異。
如不服本判決應於收受本判決後10日內向本院提出上訴書狀，並
應敘述具體理由，如未敘述上訴理由者，應於上訴期間屆滿後20
日內補提理由書狀於本院（均須按他造當事人之人數附繕本）。
中    華    民    國    97    年    3     月    31    日
                              書記官  鍾淑美
附錄法條
中華民國刑法第321條
犯竊盜罪而有左列情形之一者，處六月以上、五年以下有期徒刑
：
一、於夜間侵入住宅或有人居住之建築物、船艦或隱匿其內而犯
    之者。
二、毀越門扇、牆垣或其他安全設備而犯之者。
三、攜帶兇器而犯之者。
四、結夥三人以上而犯之者。
五、乘火災、水災或其他災害之際而犯之者。
六、在車站或埠頭而犯之者。
前項之未遂犯罰之。
中華民國刑法第210條
(偽造變造私文書罪)
偽造、變造私文書，足以生損害於公眾或他人者，處五年以下有
期徒刑。
中華民國刑法第216條
(行使偽造變造或登載不實之文書罪)
行使第條至第條之文書者，依偽造、變造文書或登載不實事項或
使登載不實事項之規定處斷。
中華民國刑法第220條
在紙上或物品上之文字、符號、圖畫、照像，依習慣或特約，足
以為表示
其用意之證明者，關於本章及本章以外各罪，以文書論。
錄音、錄影或電磁紀錄，藉機器或電腦之處理所顯示之聲音、影
像或符號
，足以為表示其用意之證明者，亦同。
中華民國刑法第339條
意圖為自己或第三人不法之所有，以詐術使人將本人或第三人之
物交付者，處5 年以下有期徒刑、拘役或科或併科1 千元以下罰
金。
以前項方法得財產上不法之利益或使第三人得之者，亦同。
前二項之未遂犯罰之。
附表一
┌──┬──────┬──────┬───────┬────┐
│編號│ 犯罪時間   │行竊之辦公室│   竊得物品   │ 被害人 │
│    │            │            │              │        │
├──┼──────┼──────┼───────┼────┤
│1   │96年12月30日│高雄縣政府2 │(1)桌上型電腦  │高雄縣政│
│    │23時許      │樓建設局建築│（主機－ACER  │府、呂淑│
│    │            │管理科      │  VERTON－760 │君、楊詠│
│    │            │            │ 0GT、電腦螢幕│淳、辜建│
│    │            │            │ －BENQ）1組  │華      │
│    │            │            │（高雄縣政府）│        │
│    │            │            │(2)PDA（HP－H22│        │
│    │            │            │  10）（高雄縣│        │
│    │            │            │  政府）      │        │
│    │            │            │(3)筆記型電腦  │        │
│    │            │            │（BENQ        │        │
│    │            │            │ JOYBOOK7000）│        │
│    │            │            │ 1台（高雄縣政│        │
│    │            │            │ 府）         │        │
│    │            │            │ (1)(2)(3)合計約 │        │
│    │            │            │  102500元    │        │
│    │            │            │              │        │
│    │            │            │(4)耳環，價值  │        │
│    │            │            │  2500元（呂淑│        │
│    │            │            │  君）        │        │
│    │            │            │(5)公用數位相機│        │
│    │            │            │（柯達牌C－533│        │
│    │            │            │  型）1台，價 │        │
│    │            │            │  值5576元（高│        │
│    │            │            │  雄縣政府）  │        │
│    │            │            │(6)太平洋電纜、│        │
│    │            │            │  華榮電纜、中│        │
│    │            │            │  興紡織、華隆│        │
│    │            │            │  紙器、中興百│        │
│    │            │            │  貨、新纖紡織│        │
│    │            │            │  股票1批（楊 │        │
│    │            │            │  詠淳）      │        │
│    │            │            │(7)未開卡之國泰│        │
│    │            │            │  世華銀行信用│        │
│    │            │            │  卡（乙○○）│        │
├──┼──────┼──────┼───────┼────┤
│2   │97年1月6日  │高雄縣政府2 │(1) 桌上型電腦 │高雄縣政│
│    │23時許      │樓建管科    │   主機5台（華│府、詹顯│
│    │            │            │   碩、宏碁， │瓏      │
│    │            │            │  餘廠牌不詳）│        │
│    │            │            │   ，現值約350│        │
│    │            │            │  00元（高雄縣│        │
│    │            │            │  政府）      │        │
│    │            │            │(2)筆記型電腦  │        │
│    │            │            │（宏碁－340T）│        │
│    │            │            │  1台，現值約 │        │
│    │            │            │  5000元（高雄│        │
│    │            │            │  縣政府）    │        │
│    │            │            │(3)匯票11張    │        │
│    │            │            │ （丙○○）   │        │
│    │            │            │(4)現金500元   │        │
│    │            │            │ （丙○○）   │        │
├──┼──────┼──────┼───────┼────┤
│3   │97年1月8日  │高雄縣政府前│電腦主機2台（ │高雄縣政│
│    │23時許      │棟3樓家庭教 │建達牌XPCELERC│府      │
│    │            │育中心辨公室│NODR，ACER    │        │
│    │            │            │POWERS285）， │        │
│    │            │            │各價值18000元 │        │
│    │            │            │（高雄縣政府）│        │
└──┴──────┴──────┴───────┴────┘


司法院資訊處製作；財團法人民間司法改革基金會備份。
